臺灣臺中地方法院刑事判決　　　　　　　94年度訴字第2149號
公　訴　人　台灣台中地方法院檢察署檢察官
被　　　告　乙○○
　　　　　　　　　　九號（另案在台灣台中女子監獄執行）
指定辯護人　酈長春律師
上列被告因毒品危害防制條例案件，經檢察官提起公訴（93年度
偵字第18328號），本院判決如下：
    主    文
乙○○連續販賣第一級毒品，累犯，處有期徒刑柒年捌月，扣案
之不含包裝袋之第一級毒品海洛因伍拾柒包（去除包裝袋後之淨
重拾肆點壹零公克）沒收銷燬之。扣案之裝上揭海洛因之空包裝
袋伍拾柒個（重拾參點貳壹公克）、電子磅秤貳個、帳冊壹張、
分裝袋參佰壹拾肆個、葡萄糖壹包沒收。未扣案之000000
0000號行動電話（含ＳＩＭ卡壹張）壹支沒收，如全部或一
部不能沒收時，追徵其價額；因犯罪所得之財物新台幣壹仟元，
沒收，如全部或一部不能沒收時，以其財產抵償之；又連續販賣
第二級毒品，累犯，處有期徒刑柒年參月。扣案之不含包裝袋之
甲基安非他命玖包（其中柒包淨重為拾點柒貳貳柒克，原為拾點
捌壹零參克，扣除鑑析用盡之重量零點零捌柒陸克；其中壹包淨
重零點肆玖壹參克，原為零點伍參陸柒克，扣除鑑析用盡之重量
零點零肆伍肆克；其中壹包淨重零點捌捌肆柒克，原淨重零點玖
伍伍參克，扣除鑑析用盡之重量零點零柒零陸克）沒收銷燬之；
扣案之裝上揭甲基安非他命之空包裝袋玖個、電子磅秤貳個、帳
冊壹張、分裝袋參佰壹拾肆個沒收。未扣案之00000000
00號行動電話（含ＳＩＭ卡壹張）壹支沒收，如全部或一部不
能沒收時，追徵其價額；因犯罪所得之財物新台幣肆仟捌佰元沒
收，如全部或一部不能沒收時，以其財產抵償之。又轉讓第二級
毒品，累犯，處有期徒刑柒月，扣案之不含包裝袋之甲基安非他
命壹包（含袋重零點貳公克）沒收銷燬之，未扣案之甲基安非他
命吸食器 (玻璃球)壹個沒收，如全部或一部不能沒收時，追徵
其價額。應執行有期徒刑拾肆年陸月，扣案之不含包裝袋之第一
級毒品海洛因伍拾柒包（去除包裝袋後之淨重拾肆點壹零公克）
、不含包裝袋之甲基安非他命玖包（其中柒包淨重為拾點柒貳貳
柒克，原為拾點捌壹零參克，扣除鑑析用盡之重量零點零捌柒陸
克；其中壹包淨重零點肆玖壹參克，原為零點伍參陸柒克，扣除
鑑析用盡之重量零點零肆伍肆克；其中壹包淨重零點捌捌肆柒克
，原淨重零點玖伍伍參克，扣除鑑析用盡之重量零點零柒零陸克
）、不含包裝袋之甲基安非他命壹包（許文忠持有之甲基安非他
命，含袋重零點貳公克）沒收銷燬之。扣案之裝上揭海洛因之空
包裝袋伍拾柒個（重拾參點貳壹公克）、裝上揭甲基安非他命之
空包裝袋玖個、電子磅秤貳個、帳冊壹張、分裝袋參佰壹拾肆個
、葡萄糖壹包均沒收，未扣案之甲基安非他命吸食器 (玻璃球)
壹個、0000000000號行動電話（含ＳＩＭ卡）壹支均
沒收，如全部或一部不能沒收時，追徵其價額；因犯罪所得之財
物新台幣伍仟肆佰元，沒收，如全部或一部不能沒收時，以其財
產抵償之。
    犯罪事實
一、乙○○曾於民國（下同）八十九年間，因施用第一級及第二
    級毒品案件，經本院裁定送觀察、勒戒後，認有繼續施用毒
    品之傾向，再經本院裁定令入戒治處所施以強制戒治，並分
    別判處有期徒刑一年、七月，定應執行刑為一年六月確定，
    強制戒治部分執行至九十一年二月五日完畢而釋放，於翌日
    即九十一年二月六日接續執行前揭有期徒刑，至九十二年五
    月二十七日假釋出獄，並於九十二年七月二十日假釋期滿未
    被撤銷而視為執行完畢。猶不知悔改，竟分別基於販賣第一
    、二級毒品以營利之概括犯意，先於九十三年九月間某日及
    十月間某日，在台中市○○○路路旁，以其所有之手機號碼
    0000000000號行動電話（含ＳＩＭ卡）作為工具
    ，向真實姓名年籍不詳綽號「帖桑」之成年男子，購得海洛
    因、甲基安非他命各一批後，攜回其位於台中市○○○○街
    四十五號七樓之七住處，以其所有之電子磅秤二個及分裝袋
    一批，將上揭海洛因及甲基安非他命以電子磅秤秤重後，平
    均分裝成數包，並擷取一部分供自己施用，另於第一級毒品
    海洛因內加入其所有之葡萄糖稀釋，另於九十三年九月初某
    日及十月間某日，在台中市○○路上之國碩遊戲場外，以每
    包海洛因新台幣（下同）五百元之代價，連續販賣第一級毒
    品予綽號「小萱」之成年女子二次，每次一包，共計得款一
    千元。（二）於九十三年九月間某日起至九十三年十月間某
    日止，在台中市○○路國碩遊戲場外，將上揭購入並分裝好
    之第二級毒品甲基安非他命，以每包五百元之代價，連續販
    賣第二級毒品甲基安非他命予「烏龜」、「耀宏」、「武雄
    」、「飛雄」、「廖仔」、「阿木」等真實姓名年籍不詳之
    成年男子，各一次、一次、三次、一次、二次、二次，每次
    一包，得款各五百元、五百元、一千三百元（尚欠二百元）
    、五百元、一千元、一千元，總計得款四千八百元。（三）
    再於九十三年十月十八日晚上七時許，在其位於台中市東區
    ○○○○街四十五號七樓之七住處，以其所有之甲基安非他
    命少許（數量不詳），將之放置於其所有之甲基安非他命吸
    食器 (玻璃球)內，再交付給許文忠吸食之方式，無償轉讓
    第二級毒品甲基安非他命予許文忠施用一次，許文忠並將吸
    食器 (玻璃球)中吸食後剩餘之毒品（毛重０．二公克）刮
    下，將之放置於袋內，攜帶準備隨時施用，嗣於九十三年十
    月十八日晚上十一時五十八分許，乙○○騎乘他人所有之車
    牌號碼ＮＶＮ─三一三號機車，攜帶第一級毒品海洛因五十
    七包（去除包裝袋後之淨重十四．一０公克，空包裝袋五十
    七個，重十三．二一公克）、甲基安非他命八包、帳冊一張
    、磅秤一個，在台中市○○區○○路三段八十五號前為警查
    獲，另查獲許文忠持有上揭甲基安非他命一小包（毛重０．
    二公克），並扣得上揭物品，另前往乙○○位於台中市東區
    ○○○○街四十五號七樓之七住處，扣得電子磅秤一台、甲
    基安非他命一包（連同上揭扣得之安非他命八包，其中七包
    淨重為十．七二二七克，原為十．八一０三克，扣除鑑析用
    盡之重量０．０八七六克；其中一包淨重０．四九一三克，
    原為０．五三六七克，扣除鑑析用盡之重量０．０四五四克
    ；其中一包淨重０．八八四七克，原淨重０．九五五三克，
    扣除鑑析用盡之重量０．０七０六克）、注射針筒十支、分
    裝袋三百十四個、葡萄糖一包。
二、案經台中市警察局第五分局報請臺灣臺中地方法院檢察署檢
    察官偵查起訴。
    理    由
一、上揭事實，業據被告乙○○於偵、審中坦承不諱，並有第一
    級毒品海洛因五十七包（去除包裝袋後之淨重十四．一０公
    克）、甲基安非他命九包（其中七包淨重為十．七二二七克
    ，原為十．八一０三克，扣除鑑析用盡之重量０．０八七六
    克；其中一包淨重０．四九一三克，原為０．五三六七克，
    扣除鑑析用盡之重量０．０四五四克；其中一包淨重０點八
    八四七克，原淨重０點九五五三克，扣除鑑析用盡之重量０
    ．０七０六克）、扣案之甲基安非他命一包（許文忠持有之
    甲基安非他命，含袋重０．二公克）、電子磅秤二個、帳冊
    一張、分裝袋三百一十四個、葡萄糖一包扣案可稽，上揭乙
    ○○所持有之甲基安非他命及海洛因分別經憲兵司令部刑事
    鑑識中心鑑驗及法務部調查局鑑定結果，確為第二級毒品甲
    基安非他命及第一級毒品海洛因，分別有憲兵司令部刑事鑑
    識中心九十三年十二月六日（九三）安鑑字第００二七八號
    、九十三年十二月八日調科壹字第一二００一四七六九號通
    知書一紙附卷可憑。此外被告轉讓安非他命部分，核與證人
    許文忠於偵查中之供述相符，且證人許文忠經採尿送驗結果
    ，其尿液呈安非他命及甲基安非他命陽性反應，亦有台中市
    警察局第五分局委託檢驗尿液代號與真實姓名對照表、詮昕
    科技股份有限公司濫用藥物尿液檢驗報告各一紙附卷可憑，
    事證明確，被告犯行洵堪認定。
二、核被告乙○○所為係犯毒品危害防制條例第四條第一項之販
    賣第一級毒品罪、第四條第二項之販賣第二級毒品罪、第八
    條第二項之轉讓第二級毒品罪。被告多次販賣第一級毒品海
    洛因及第二級毒品甲基安非他命，時間緊接，犯罪構成要件
    相同，顯均基於概括犯意反覆為之，各為連續犯，依法各論
    以一罪，並均加重其刑，惟販賣第一級毒品罪之法定本刑死
    刑、無期徒刑之部分及販賣第二級毒品罪之法定本刑為無期
    徒刑部分，均不得加重。次查被告曾於八十九年間，曾因施
    用第一級及第二級毒品案件，經本院裁定送觀察、勒戒後，
    認有繼續施用毒品之傾向，再經本院裁定令入戒治處所施以
    強制戒治，並分別判處有期徒刑一年、七月，定應執行刑為
    一年六月確定，強制戒治部分執行至九十一年二月五日完畢
    而釋放，於翌日即九十一年二月六日接續執行前揭有期徒刑
    ，至九十二年五月二十七日假釋出獄，並於九十二年七月二
    十日假釋期滿未被撤銷而視為執行完畢，有台灣高等法院被
    告全國前案紀錄表一紙附卷可憑，其於有期徒刑執行完畢後
    之五年之內，再犯本件有期徒刑以上之罪，均為累犯，依法
    均加重其刑，其中販賣第一、二級毒品之罪，遞加之（惟販
    賣第一級毒品犯行中法定本刑為死刑、無期徒刑之部分，及
    販賣第二級毒品犯行中法定本刑為無期徒刑部分，均不得加
    重）。次查被告乙○○因染有毒癮，為滿足其吸毒之需求，
    偶而涉及販賣第一級毒品犯行，販賣之次數僅二次、所得僅
    一千元，惟其所犯販賣第一級毒品之犯行，其最輕本刑為死
    刑、無期徒刑，有法重情輕之情形，其情堪憫，依刑法第五
    十九條之規定酌減其刑。以上刑之加重減輕，均先加後減之
    。被告所犯上揭三罪間犯意各別，罪名亦殊，應分論併罰。
    爰審酌被告乙○○有多次施用毒品之前科，因施用毒品而認
    識上游供給毒品者，因而涉及販賣第一、二級毒品及轉讓第
    二級毒品犯行，販賣第一級毒品之次數僅二次，且販賣予同
    一人，又販賣第二級毒品之次數亦非多，犯罪後坦承犯行，
    態度良好等一切情狀，各量處如主文所示之刑，並定其應執
    行刑。扣案之海洛因、甲基安非他命均為毒品危害防制條例
    第二條所列管之毒品，依同法第十八條第一項前段，諭知沒
    收銷燬之（包裝袋均除外），扣案之裝海洛因及甲基安非他
    命所用之空包裝袋（指販賣用之海洛因五十七個及甲基安非
    他命九個）、磅秤二個、分裝袋三百十四個、帳冊一張，未
    扣案之0000000000號（含ＳＩＭ卡一張）手機一
    支均為被告所有供販賣第一級或販賣第二級毒品所用之物，
    扣案之葡萄糖一包為被告所有供販賣第一級毒品所用之物；
    未扣案之甲基安非他命吸食器 (玻璃球)，為被告所有供轉
    讓第二級毒品所用之物，業據被告供明在卷，均依毒品危害
    防制條例第十九條第一項宣告沒收，其中未扣案之號碼00
    00000000號行動電話一支（含ＳＩＭ卡一張）、甲
    基安非他命吸食器 (玻璃球)一個，如全部或一部不能沒收
    時，追徵其價額；未扣案之犯罪所得（第一級毒品部分為一
    千元，第二級毒品部分為四千八百元，有帳冊一張附卷可憑
    ），亦依前條項之規定宣告沒收，如全部或一部不能沒收，
    以其財產抵償之。另扣案之許文忠所持有，裝甲基安非他命
    之空包裝袋一個（含袋重０．二公克）為許文忠自安非他命
    吸食器（玻璃球）內刮下搜集之用，並非被告轉讓安非他命
    所用之物，及其他扣案物品，均不能證明與本案
    犯罪事實有關，不予宣告沒收。
據上論斷，應依刑事訴訟法第二百九十九條第一項前段，毒品危
害防制條例第四條第一項、第二項、第八條第二項、第十八條第
一項前段、第十九條第一項，刑法第十一條、第五十六條、第四
十七條、第五十九條、第五十一條第五款，判決如主文。
本案經檢察官甲○○到庭執行職務。
中　　華　　民　　國　　94　　年　　9　　月　　27　　日
                  刑事第四庭  審判長法    官  劉 錫 賢
                                    法    官  滕 治 平
                                    法    官  陳 如 玲
上正本證明與原本無異。
如不服本判決，應於送達後十日內向本院提出上訴狀（須附繕
本），上訴於台灣高等法院台中分院。
                                    書 記 官  楊 賀 傑
中　　華　　民　　國　　94　　年　　9　　月　　27　　日
附錄論罪科刑法條
毒品危害防制條例第4條
製造、運輸、販賣第一級毒品者，處死刑或無期徒刑；處無期徒
刑者，得併科新臺幣 1 千萬元以下罰金。
製造、運輸、販賣第二級毒品者，處無期徒刑或 7 年以上有期徒
刑，得併科新臺幣 7 百萬元以下罰金。
製造、運輸、販賣第三級毒品者，處 5 年以上有期徒刑，得併科
新臺幣 5 百萬元以下罰金。
製造、運輸、販賣第四級毒品者，處 3 年以上 10 年以下有期徒
刑，得併科新臺幣 3 百萬元以下罰金。
製造、運輸、販賣專供製造或施用毒品之器具者，處 1 年以上 7
年以下有期徒刑，得併科新臺幣 1 百萬元以下罰金。
毒品危害防制條例第8條
轉讓第一級毒品者，處 1 年以上 7 年以下有期徒刑，得併科新
臺幣 1 百萬元以下罰金。
轉讓第二級毒品者，處 6 月以上 5 年以下有期徒刑，得併科新
臺幣 70 萬元以下罰金。
轉讓第三級毒品者，處 3 年以下有期徒刑，得併科新臺幣 30 萬
元以下罰金。
轉讓第四級毒品者，處 1 年以下有期徒刑，得併科新臺幣 10 萬
元以下罰金。
前四項之未遂犯罰之。
轉讓毒品達一定數量者，加重其刑至二分之一，其標準由行政院
定之。前五項之未遂犯罰之。
